【裁判字號】    89,交抗,490
【裁判日期】    890712
【裁判案由】    聲明異議
【裁判全文】
臺灣高等法院臺中分院交通事件裁定                八十九年度交抗字第四九○號
    抗  告  人
    即受處分人  甲○○
右抗告人因違反道路交通管理處罰條例案件，不服臺灣彰化地方法院中華民國八十九
年五月二十四日裁定（八十九年度交聲字第七二號），提起抗告，本院裁定如左：
    主      文
抗告駁回。
    理      由
一、抗告意旨略以：抗告人即受處分人甲○○（以下簡稱抗告人）因事件發生當時，
    執勤員警係在暗處進行違規欄檢，並非在指揮交通，一般駕駛人當然遵循交通號
    誌之指示行駛，且執勤員警之注意力不在號誌變換上，而在抗告人之前二部違規
    機車上。違反道路交通管理事件既具有瞬間變化性，應以交通警員「當場目擊」
    填載舉發單，在無法明確認定違規，及無法提出有效且明確事證前，便進行舉發
    ，有違執法的公平性與真實性云云。
二、原裁定意旨略以：違反道路交通管理事件，其性質係屬瞬間變化性，事證稍縱即
    逝，惟賴交通警察當場依目擊事實情況，填載舉發通知單予以檢舉，別無他途，
    故除有明顯事證足認其舉發係屬錯誤或不當外，不宜輕率懷疑其真實性及公平性
    。否則，國家設置交通警察之職，賦以執行交通勤務，及稽查、紀錄、舉發違規
    事件之權責，將失其意義與功能，國人日益加劇之行車違規風氣難以戢止，道路
    交通秩序與安全，亦無從管理、維護與確保。抗告人於民國（下同）八十九年三
    月十七日上午九時五分許，騎乘牌照號碼ＬＧＪ─八六一號重型機車，經彰化縣
    彰美路與線東路交岔口，闖紅燈違規右轉入線東路之事實，有彰化縣警察局和美
    分局核製之舉發違反道路交通管理事件通知書影本（單據編號為彰警交字第Ｉ0
    0000000號）附卷可稽。執勤警員係當場發覺抗告人騎乘機車闖紅燈，即
    予以欄截。衡諸情理，執勤警員與抗告人素無冤仇，且當時亦屬日間，視線良好
    ，苟非事實，警員當無舉發誣陷之理。本件違規事件，雖未經拍攝照片，但衡酌
    闖紅燈之違規事件，其情景瞬間即消逝，且違規地點既非設置機械儀器定點拍照
    處所，倘課以警員拍攝照片存證，於事實上顯有不能執行勤務之虞，自不能以有
    無照片作為認定違規事實之唯一依據，本件違規事實應為真正。認原處分機關依
    道路交通管理處罰條例第五十三條、違反道路交通管理事件統一裁罰標準及處理
    細則等相關規定，裁處抗告人於八十九年五月五日（原裁定誤植為八十八年五月
    五日）前以最低罰鍰新臺幣（下同）一千八百元，逾期則按最高額罰鍰三千六百
    元，於法並無不合云云。經核原裁定並無不當，抗告人抗告意旨，為無理由，應
    予駁回。
三、據上論結，應依道路交通案件處理辦法第二十六條、刑事訴訟法第四百十二條，
    裁定如主文。
中      華      民      國    八十九     年      七       月     十二   日
                                  臺灣高等法院臺中分院交通法庭
                                      審判長法  官  陳  紀  綱
                                            法  官  蕭  錦  鍾
                                            法  官  陳  登  源
右正本證明與原本無異。
不得再抗告。
                                            書記官  林  桂  鳳
中      華      民      國    八十九     年      七       月     十三   日
                                                                        Ｉ


司法院資訊處製作；財團法人民間司法改革基金會備份。
